<?xml version='1.0' encoding='utf-8'?>
<verb default="díscriúáil" disambig="">
  <verbalNoun default="díscriúáil" />
  <verbalAdjective default="díscriúáilte" />
  <tenseForm default="díscriúáil" tense="Past" dependency="Indep" person="Base" />
  <tenseForm default="díscriúálamar" tense="Past" dependency="Indep" person="Pl1" />
  <tenseForm default="díscriúáladar" tense="Past" dependency="Indep" person="Pl3" />
  <tenseForm default="díscriúáladh" tense="Past" dependency="Indep" person="Auto" />
  <tenseForm default="díscriúáil" tense="Past" dependency="Dep" person="Base" />
  <tenseForm default="díscriúálamar" tense="Past" dependency="Dep" person="Pl1" />
  <tenseForm default="díscriúáladar" tense="Past" dependency="Dep" person="Pl3" />
  <tenseForm default="díscriúáladh" tense="Past" dependency="Dep" person="Auto" />
  <tenseForm default="díscriúáladh" tense="PastCont" dependency="Indep" person="Base" />
  <tenseForm default="díscriúálainn" tense="PastCont" dependency="Indep" person="Sg1" />
  <tenseForm default="díscriúáilteá" tense="PastCont" dependency="Indep" person="Sg2" />
  <tenseForm default="díscriúálaimis" tense="PastCont" dependency="Indep" person="Pl1" />
  <tenseForm default="díscriúálaidís" tense="PastCont" dependency="Indep" person="Pl3" />
  <tenseForm default="díscriúáiltí" tense="PastCont" dependency="Indep" person="Auto" />
  <tenseForm default="díscriúáladh" tense="PastCont" dependency="Dep" person="Base" />
  <tenseForm default="díscriúálainn" tense="PastCont" dependency="Dep" person="Sg1" />
  <tenseForm default="díscriúáilteá" tense="PastCont" dependency="Dep" person="Sg2" />
  <tenseForm default="díscriúálaimis" tense="PastCont" dependency="Dep" person="Pl1" />
  <tenseForm default="díscriúálaidís" tense="PastCont" dependency="Dep" person="Pl3" />
  <tenseForm default="díscriúáiltí" tense="PastCont" dependency="Dep" person="Auto" />
  <tenseForm default="díscriúálann" tense="PresCont" dependency="Indep" person="Base" />
  <tenseForm default="díscriúálaim" tense="PresCont" dependency="Indep" person="Sg1" />
  <tenseForm default="díscriúálaimid" tense="PresCont" dependency="Indep" person="Pl1" />
  <tenseForm default="díscriúáiltear" tense="PresCont" dependency="Indep" person="Auto" />
  <tenseForm default="díscriúálann" tense="PresCont" dependency="Dep" person="Base" />
  <tenseForm default="díscriúálaim" tense="PresCont" dependency="Dep" person="Sg1" />
  <tenseForm default="díscriúálaimid" tense="PresCont" dependency="Dep" person="Pl1" />
  <tenseForm default="díscriúáiltear" tense="PresCont" dependency="Dep" person="Auto" />
  <tenseForm default="díscriúálfaidh" tense="Fut" dependency="Indep" person="Base" />
  <tenseForm default="díscriúálfaimid" tense="Fut" dependency="Indep" person="Pl1" />
  <tenseForm default="díscriúálfar" tense="Fut" dependency="Indep" person="Auto" />
  <tenseForm default="díscriúálfaidh" tense="Fut" dependency="Dep" person="Base" />
  <tenseForm default="díscriúálfaimid" tense="Fut" dependency="Dep" person="Pl1" />
  <tenseForm default="díscriúálfar" tense="Fut" dependency="Dep" person="Auto" />
  <tenseForm default="díscriúálfadh" tense="Cond" dependency="Indep" person="Base" />
  <tenseForm default="díscriúálfainn" tense="Cond" dependency="Indep" person="Sg1" />
  <tenseForm default="díscriúálfá" tense="Cond" dependency="Indep" person="Sg2" />
  <tenseForm default="díscriúálfaimis" tense="Cond" dependency="Indep" person="Pl1" />
  <tenseForm default="díscriúálfaidís" tense="Cond" dependency="Indep" person="Pl3" />
  <tenseForm default="díscriúálfaí" tense="Cond" dependency="Indep" person="Auto" />
  <tenseForm default="díscriúálfadh" tense="Cond" dependency="Dep" person="Base" />
  <tenseForm default="díscriúálfainn" tense="Cond" dependency="Dep" person="Sg1" />
  <tenseForm default="díscriúálfá" tense="Cond" dependency="Dep" person="Sg2" />
  <tenseForm default="díscriúálfaimis" tense="Cond" dependency="Dep" person="Pl1" />
  <tenseForm default="díscriúálfaidís" tense="Cond" dependency="Dep" person="Pl3" />
  <tenseForm default="díscriúálfaí" tense="Cond" dependency="Dep" person="Auto" />
  <moodForm default="díscriúáladh" mood="Imper" person="Base" />
  <moodForm default="díscriúálaim" mood="Imper" person="Sg1" />
  <moodForm default="díscriúáil" mood="Imper" person="Sg2" />
  <moodForm default="díscriúálaimis" mood="Imper" person="Pl1" />
  <moodForm default="díscriúálaigí" mood="Imper" person="Pl2" />
  <moodForm default="díscriúálaidís" mood="Imper" person="Pl3" />
  <moodForm default="díscriúáiltear" mood="Imper" person="Auto" />
  <moodForm default="díscriúála" mood="Subj" person="Base" />
  <moodForm default="díscriúálaimid" mood="Subj" person="Pl1" />
  <moodForm default="díscriúáiltear" mood="Subj" person="Auto" />
</verb>
